【裁判字號】    98,易,472
【裁判日期】    980925
【裁判案由】    詐欺等
【裁判全文】
臺灣基隆地方法院刑事判決        98年度易字第472號
公  訴  人  臺灣基隆地方法院檢察署檢察官
被      告  丙○○
上列被告因詐欺等案件，經檢察官提起公訴（98年度調偵字第
122號），並經本院合議庭裁定由受命法官獨任進行簡式審判程
序，判決如下：
    主      文
丙○○行使偽造私文書，足以生損害於他人，處有期徒刑參月，
如易科罰金以新台幣壹仟元折算壹日，威寶電信行動電話預付卡
服務申請書申請人親簽欄「鍾正來」簽名壹枚沒收；又行使偽造
私文書，足以生損害於他人，處有期徒刑參月，如易科罰金以新
台幣壹仟元折算壹日；又行使偽造私文書，足以生損害於他人，
處有期徒刑參月，如易科罰金以新台幣壹仟元折算壹日；又意圖
為自己不法之所有，以詐術使人將本人之物交付，處有期徒刑參
月，如易科罰金以新台幣壹仟元折算壹日。應執行有期徒刑捌月
，如易科罰金以新台幣壹仟元折算壹日。威寶電信行動電話預付
卡服務申請書申請人親簽欄「鍾正來」簽名壹枚沒收。
    事實及理由
一、本件犯罪事實一(二)第八行應更正：「以鍾正來名義向申請『
    宏鑫公司』線上遊戲帳號（起訴書誤載為以鍾正來名義向申
    請『星城』線上遊戲帳號，此部分業據蒞庭檢察官當庭更正
    ）」、證據應補充：「被告於本院準備程序及審判程序之自
    白。」、應適用之法條應補充：「被告於威寶電信行動電話
    預付卡服務申請書申請人親簽欄偽簽之「鍾正來」簽名1枚
    ，依刑法第219條之規定，不問屬於被告與否，均沒收之。
    」」外，餘均引用如附件檢察官起訴書之記載。
二、據上論斷，應依刑事訴訟法第273條之1第1項、第284條之1
    、第299條第1項前段、第310條之2、第454條第2項，刑法第
    210條、第216條、第339條第1項、第219條、第41條第1項前
    段、第51條第5款，判決如主文。
本案經檢察官乙○○到庭執行職務。
中    華    民    國    98    年    9    月    25    日
                  刑事第四庭法  官    何怡穎
以上正本證明與原本無異。
如不服本判決應於收受送達後10日內向本院提出上訴書狀，並應
敘述具體理由；其未敘述上訴理由者，應於上訴期間屆滿後20日
內向本院補提理由書 (均須按他造當事人之人數附繕本)「切勿
逕送上級法院」。
中    華    民    國    98    年    9    月    25    日
                            書記官    鄭梅君
附錄本案論罪科刑法條：
中華民國刑法第210條
偽造、變造私文書，足以生損害於公眾或他人者，處5年以下有
期徒刑。
中華民國刑法第216條
行使第210條至第215條之文書者，依偽造、變造文書或登載不實
事項或使登載不實事項之規定處斷。
中華民國刑法第339條
意圖為自己或第三人不法之所有，以詐術使人將本人或第三人之
物交付者，處5年以下有期徒刑、拘役或科或併科1千元以下罰金
。
以前項方法得財產上不法之利益或使第三人得之者，亦同。
前二項之未遂犯罰之。
附件：
臺灣基隆地方法院檢察署檢察官起訴書
                                     98年度調偵字第122號
    被      告  丙○○  男  32歲（民國○○年○月○○日生）
                        住臺北縣永和市○○路○段24號之1、
                        3樓
                        身分證統一編號：Ｚ000000000號
上列被告因偽造文書等案件，業經偵查終結，認應該提起公訴，
茲將犯罪事實及證據並所犯法條分敘如下：
    犯罪事實
一、丙○○為鐘正來之弟，二人同住於臺北縣永和市○○路○段
    24號之1、3樓。(一)丙○○竟基於偽造署押與行使偽造私文書
    之故意，於民國96年12月14日在台北市○○○路○段307號
    震旦通訊行冒用鐘正來名義，填寫威寶電信股份有限公司（
    下稱：威寶電信）行動電話預付卡服務申請書，並於其上申
    請人親簽欄偽簽「鐘正來」簽名1次，並盜用鐘正來身分證
    及普通小型車駕駛執照正反面影本黏貼於該申請書上，交予
    該店店員行使，用以向威寶電信申請0000000000號行動電話
    門號卡1片供己使用，足生損害於鐘正來及威寶電信客戶資
    料管理之正確性。(二)丙○○又基於行使偽造私文書之接續故
    意，於97年12月31日利用網路進入宏鑫多媒體股份有限公司
    （設台中市南屯區○○○街173號，下稱：宏鑫公司）所架
    設之星城Oline官網首頁，點選「加入會員」，閱讀星城會
    員帳號使用規範後，點選「我同意」後，進入填寫會員資料
    之頁面，填寫鐘正來之姓名、身分證號、戶籍地址與通訊地
    址等虛偽資料後，點選「申請完成」以送出上開會員資料之
    電磁紀錄以行使之，以鐘正來名義向申請星城線上遊戲帳號
    5228（暱稱：愛哭胖）供己使用。(三)再於98年1月6日以同上
    方法向宏鑫公司申請星城線上遊戲帳號ia7777（暱稱：歐之
    ）供己使用，足生損害於鐘正來及宏鑫公司客戶資料管理之
    正確性。(四)丙○○復意圖為自己不法之所有，於98年2月11
    日上午11時許，在臺北縣永和市○○路○段24號之1、3樓住
    處，以網際網路進入星城線上遊戲中，利用該遊戲之線上發
    言頻道，使用其冒鐘正來名義申請之遊戲帳號5228，以「愛
    哭胖」之暱稱發出要大量收購星幣（新台幣【下同】1000元
    相當於星幣16萬1000元）之廣告，線上玩家甲○○（暱稱：
    傑尼少爺）於基隆市○○區○○路161巷41之10號家中經由
    網際網路進入該遊戲看到此則廣告，便以私人密語頻道發送
    密語予丙○○詢問要收購之星幣金額，丙○○使用以鐘正來
    名義申請之0000000000號行動電話與甲○○聯繫，2人最後
    以3000元成交48萬星幣，約定甲○○將48萬星幣交付後，丙
    ○○應立即將3000元使用網路銀行轉入甲○○有限責任基隆
    市第二信用合作社（下稱：基隆二信）帳戶（帳號00000000
    000號）內，詎丙○○收迄星幣後卻一直未付款。嗣甲○○
    報警處理，經警向宏鑫公司調取上開帳號申請人資料而移送
    鐘正來涉犯詐欺罪嫌，經本署調查後，始知上情。
二、案經本檢察官簽分偵辦。
    證據並所犯法條
一、訊據被告丙○○坦承冒用鐘正來名義申請上開行動電話門號
    及星城線上遊戲帳號暨收受甲○○交付之前開星幣後未付款
    等情不諱，惟矢口否認涉有何行使偽造文書與詐欺之犯行，
    辯稱：因為伊有欠費不能辦門號，又當時買手機有送一個門
    號，而伊以鐘正來名義在星城線上遊戲申請帳號是因為一開
    始伊以為一個人只能申請一個帳號，結果伊用一個名字註冊
    好幾個帳號，伊用伊哥哥名字註冊兩個帳號，伊需要這麼多
    帳號，有些帳號玩一玩會被取消云云。經查，被告上開犯行
    ，業據證人甲○○、鐘正來證述綦詳，且有0000000000行動
    電話預付卡服務申請書影本及通聯調閱查詢單、宏鑫公司帳
    號證明書與密語歷程、遊戲幣轉移歷程、玩家個人資料、甲
    ○○基隆二信帳戶開戶資料與交易明細表、宏鑫公司98年7
    月7日函文及附件、星城Online會員服務條款列印各1份附卷
    可稽，被告犯嫌堪以認定。
二、核被告如犯罪事實(一)所為，係犯刑法第217條偽造署押、第
    216、210條之行使偽造私文書罪嫌；如犯罪事實(二)、(三)所為
    ，則係犯刑法第216、210條之行使偽造私文書罪嫌；如犯罪
    事實(四)所為，則係犯刑法第339條第1項之詐欺罪嫌。其所犯
    偽造署押之部分行為應為偽造私文書之全部行為所吸收，而
    偽造私文書之低度行為則應為行使偽造私文書之高度行為所
    吸收，均不另論罪。至其所犯上開4罪，犯意個別，行為互
    殊，為數罪，請分論併罰之。
三、依刑事訴訟法第251條第1項提起公訴。
    此  致
臺灣基隆地方法院
中    華    民    國    98    年    8     月    17    日
                              檢  察  官  乙○○
本件正本證明與原本無異
中    華    民    國    98    年    8     月    19    日
                              書  記  官  林建价
附錄本案所犯法條：
中華民國刑法第212條
  偽造、變造護照、旅券、免許證、特許證及關於品行、能力服
  務或其他相類之證書、介紹書，足以生損害於公眾或他人者，
  處1年以下有期徒刑、拘役或3百元以下罰金。
中華民國刑法第216條
  行使第210條至第215條之文書者，依偽造、變造文書或登載不
  實事項或使登載不實事項之規定處斷。
中華民國刑法第217條第1項
  偽造印章、印文或署押，足以生損害於公眾或他人者，處3年
  以下有期徒刑。
中華民國刑法第339條第1項
  意圖為自己或第三人不法之所有，以詐術使人將本人或第三人
  之物交付者，處5年以下有期徒刑、拘役或科或併科1千元以下
  罰金。


司法院資訊處製作；財團法人民間司法改革基金會備份。
